ACORDAO-COMPLETO-2429583

ACÓRDÃO DE RELAÇÃO

ACÓRDÃO DE RELAÇÃO 2579/2020 ATA 37/2020 - PLENÁRIO

Acórdão 2579/2020-TCU-Plenário
Trata-se de expedientes apresentados por Juvecino Costa Moreira Filho, Francisco Thiago Pinheiro Silva, Raul Galbarro Vianna, Antenor Ferreira dos Santos, João Gomes Duarte, Marcio Fulvio Rodrigues e José de Ribamar Nunes em face do Acórdão 2225/2019-TCU-Plenário (peça 12) .
Considerando que todos os expedientes apresentados foram examinados com base nos requisitos estabelecidos para o pedido de reexame, denominação adequada para recursos em processos de ato de pessoal, conforme art. 48 da Lei 8.443/1992;
Considerando que, no âmbito do acórdão ora recorrido, ao apreciar ato de reforma de quatro militares do Comando do Exército, discutiu-se o benefício do art. 110 da Lei 6.880/1980 (soldo correspondente ao grau hierárquico superior) ;
Considerando que os recorrentes não figuram como responsáveis nem como interessados, nos termos do art. 144, §§ 1º e 2º do Regimento Interno/TCU, apenas informam terem sido impactados pelo novo entendimento do Tribunal, com revisão em suas pensões e proventos de militares reformados;
Considerando que não se reconhece legitimidade recursal de terceiro apenas reflexamente atingido pela decisão proferida nos autos, cuja pretensão é a de rediscutir as premissas do julgamento;
Considerando que a situação pessoal desses agentes poderá ser apreciada em processo próprio, pelas vias adequadas;
Os Ministros do Tribunal de Contas da União, quanto ao processo a seguir relacionado, ACORDAM, por unanimidade, com fundamento no art. 48, da Lei 8.443/1992, e nos arts. 143, inciso IV, alínea "b", e § 3º, 277, inciso II, 282 e 286, parágrafo único, do Regimento Interno do TCU, em:
a) não conhecer dos pedidos de reexame interpostos por Juvecino Costa Moreira Filho, Francisco Thiago Pinheiro Silva, Raul Galbarro Vianna, Antenor Ferreira dos Santos, João Gomes Duarte, Marcio Fulvio Rodrigues e José de Ribamar Nunes, ante a ausência de legitimidade e interesse recursal; e
b) encaminhar cópia desta decisão, acompanhada da instrução da unidade técnica, aos recorrentes e aos órgãos/entidades interessados.
1. Processo TC-Processo 002.418/2019-3 (REFORMA) 
	1.1. Responsáveis: Antonio Alves Correa (XXX.640.571-XX) ; Austregesilo Nascimento (XXX.033.847-XX) ; Fernando Geraldo de Siqueira (XXX.670.227-XX) ; Ney Correa da Silva (XXX.246.367-XX) ; Vitor Jose de Mendonca Ramos (XXX.125.907-XX) .
	1.2. Recorrentes: Marcio Fulvio Rodrigues (XXX.744.762-XX) ; Antenor Ferreira dos Santos (XXX.243.977-XX) ; João Gomes Duarte (XXX.681.607-XX) ; Juvecino Costa Moreira Filho (XXX.675.855-XX) ; Raul Galbarro Vianna (XXX.315.687-XX) ; José de Ribamar Nunes (XXX.111.722-XX) .
	1.3. Interessados: Austregesilo Nascimento (XXX.033.847-XX) ; Fernando Geraldo de Siqueira (XXX.670.227-XX) ; Ney Correa da Silva (XXX.246.367-XX) ; Vitor Jose de Mendonca Ramos (XXX.125.907-XX) .
	1.4. Órgão: Comando do Exército.
	1.5. Relator: Ministro Vital do Rêgo.
	1.6. Representante do Ministério Público: Procurador Júlio Marcelo de Oliveira.
	1.7. Relator da deliberação recorrida: Ministro Benjamin Zymler.
	1.8. Unidade Técnica: Secretaria de Recursos (Serur) .
	1.9. Representação legal: Valdemar da Silva Junior (OAB/CE 39.330) ; Firmino Gouveia dos Santos (OAB/PA 9.967) , Tiago Mascarenhas da Costa Marques (OAB/RJ 205.521) , Joao de Azeredo Coutinho Neto (OAB/BA 14.984) ; Celso Goncalves (OAB/MS 20.050) , e outros. 
	1.10. Determinações/Recomendações/Orientações: não há.

Comando do Exército.

Antonio Alves Correa (XXX.640.571-XX); Austregesilo Nascimento (XXX.033.847-XX); Fernando Geraldo de Siqueira (XXX.670.227-XX); Ney Correa da Silva (XXX.246.367-XX); Vitor Jose de Mendonca Ramos (XXX.125.907-XX).

ACORDAO-COMPLETO-2523602

Acórdão de Relação 1398/2022 - Plenário

Acórdão de Relação

ACORDAO-COMPLETO-2486004

Acórdão 1497/2021 - Plenário

ACORDAO-COMPLETO-2478137

Acórdão de Relação 1075/2021 - Plenário

ACORDAO-COMPLETO-2458590

Acórdão de Relação 360/2021 - Plenário

ACORDAO-COMPLETO-2438611

Acórdão de Relação 3042/2020 - Plenário

WALDIR BARBOSA NOGUEIRA

SUELI LIMA SOUZA

LORIANO ALBERTO COELHO DOS SANTOS E OUTROS

Joaquim Henrique de Araújo Primo

WANDY CORREA LIMA

VITAL DO RÊGO

Ministro Benjamin Zymler.

Valdemar da Silva Junior (OAB/CE 39.330); Firmino Gouveia dos Santos (OAB/PA 9.967), Tiago Mascarenhas da Costa Marques (OAB/RJ 205.521), Joao de Azeredo Coutinho Neto (OAB/BA 14.984); Celso Goncalves (OAB/MS 20.050), e outros.

Procurador Júlio Marcelo de Oliveira.

REFORMA (REFO)

Secretaria de Recursos (Serur).